# 请教陈版长期股权投资份额变化处理

提问人：lijinrong 时间：2011-01-21 23:50:20
举例如下：A公司投资B公司占30%股权，B公司 2010 年度净资产变化如下：
项 目 2010 年 12 月 31 日变化额 2010 年 6 月 30 日实收资本10,000,000.002,000,000.008,000,000.00资本公积2,000,000.001,500,000.00500,000.00盈余公积550,000.0050,000.00500,000.00未分配利润1,000,000.00500,000.00500,000.00归属于母公司的所有者权益合计13,550,000.004,050,000.009,500,000.00A公司长期股权投资变化如下： 报表调整项目 2010 年 12 月 31 日变化额 2010 年 6 月 30 日长期股权投资-成本 2,400,000.00 2,400,000.00 长期股权投资-损益调整 465,000.00165,000.00 300,000.00长期股权投资-股权投资准备 600,000.00450,000.00 150,000.00 长期股权投资—合计 3,465,000.00615,000.00 2,850,000.00但 12 月 31 日由于B公司其他股东增资，A公司股权从30%下降到25%，即 期末应享有股权为13,550,000.00*0.25= 3,387,500.00元，与账面长期股权投资成本3,465,000.00差异-77,500.00元，请教 1 、上述处理是否正确？ 2 、如何在长期股权投资明细中分配？是按长期股权投资原各项目明细占总成本比例分还是只调整损益调整？

回答人：chenyiwei
建议按照以下思路重新测算： 1 、对于B公司本年度增资前的净损益、其他综合收益导致的净资产变动，A企业仍然按 30 ％股权比例核算。确定增资前的长期股权投资帐面价值。 2 、B公司接受其他股东的单方面增资，导致A公司的股权比例下降到 25 ％，但仍为联营企业时，A公司按以下公式计算应确认的视同处置收益，计入投资收益： 视同处置收益＝增资后B公司净资产 25% －增资前上述第 1步确定的 B 公司净资产30%。 借记长期股权投资，贷记投资收益。 至于长期股权投资的明细如何调整，并不是主要问题。而且这种情况下的明细调整并没有定论。

回答人：chenyiwei
回复 藤椅 lijinrong 的帖子 1 、如果原先A公司存在对B公司的股权投资借方差的，也按照本次处置的股权比例相应转出，冲减第 2 步中确认的视同处置损益。 2 、截至增资前A公司原先在B公司的其他综合收益中所占的 30 ％份额（投资准备明细），也按股权处置比例相应转出，从资本公积中转入投资处置收益。 谢谢补充。